臺灣臺北地方法院民事裁定　　　　　　　　　　　　　九十三年度財管字第三八號
　　聲　請　人　台北市立廣慈博愛院
　　法定代理人　蘇耀燦
右聲請人聲請指定被繼承人甲○○遺產管理人事件，本院裁定如左：
    主      文
指定財政部國有財產局台灣北區辦事處為被繼承人甲○○之遺產管理人。
准對被繼承人甲○○（男，民國九年一月十五日生，
一四九九號，最後住所台北市○○區○○街二００號）之繼承人為承認繼承之公示催
告。
被繼承人甲○○之大陸地區以外之繼承人，應自前項公示催告最後登載新聞紙之日起
，壹年內承認繼承，其大陸地區之繼承人，應自被繼承人甲○○死亡之日（即民國九
十三年一月二十九日）起參年內以書面向本院為繼承之表示，上述期限屆滿，無繼承
人承認繼承時，被繼承人甲○○之遺產，於清償債權，並交付遺贈物後，如有剩餘即
歸屬國庫。
程序費用由被繼承人甲○○之遺產負擔。
    理      由
一、按繼承開始時，繼承人有無不明，而無親屬會議或親屬會議未於一個月內選定遺
    產管理人者，利害關係人得聲請法院選任遺，定六個月以上之期限，公告繼承人
    ，命其於期限內承認繼承，民法第一千百七十七條、第一千一百七十八條第一項
    、第二項規定甚明。
二、本件聲請意旨略以：被繼承人甲○○，雲南省華坪縣，於八十八年十二月二十八
    日進住聲請人處（即台北市立廣慈博愛院），為聲請人之共同生活戶戶民，茲被
    繼承人於九十三年一月二十九日死亡，遺有現金新台幣（下同）六百三十八元、
    台北銀行存摺存款一萬一千一百六十三元（至九十三年一月八日止）、郵局存款
    三十七元；其中現金部分業經供被繼承人治喪之用，聲請人與之具有利害關係，
    依
    屬會議以定遺產管理人，爰依法聲請鈞院酌定被繼承人甲○○之遺產管理人等語。
三、聲請人主張上開事實，業據其提出被繼承人除戶謄本、郵局存摺、台北銀行存摺
    及被繼承人喪葬費用發票、甲○○申請進住調查表、申請進住者訪談報告等件為
    證，應堪信為真實，依上開申請住進調查表、申請住進者訪視報告記載甲○○未
    婚無子女，父母均已亡故，無兄弟姊妹，唯一叔叔住在大陸等字，而甲○○出生
    地在雲南省華坪縣，出生別為長男，配偶欄空白無記載，亦有
    可稽，可知甲○○獨自亡逃台灣，且終身未婚，是聲請人在台既無親屬，大陸有
    無繼承人不明，本院復觀諸民法第一千一百七十七條之立法理由，遺產管理人之
    指定，旨在維護公益及被繼承人債權人之利益，顯非以遺產管理人管理遺產是否
    有實質利益為考量，雖被繼承人甲○○之遺產不豐，本院認為指定財政部國有財
    產局台灣北區辦事處為被繼承人甲○○之遺產管理人應為適當，且應依法為承認
    繼承之公示催告。
四、爰依非訟事件法第八條第二項、民事訴訟法第七十八條之規定，裁定如主文。
中　　　華　　　民　　　國　　九十三　　年　　　四　　　月　　　七　　　日
                          　　　　　家事法庭法　官  郭淑貞
正本係照原本作成
如不服本裁定應於送達後十日內向本院提出抗告狀。
中　　　華　　　民　　　國　　九十三　　年　　　四　　　月　　　七　　　日
                                　　　　　　書記官　林婉瑩
